# 求助陈版，出资处理问题。

提问人：一颗土豆球 时间：2018-06-21 17:12:56
2002 年 11 月，A、B公司各以 500 万成立D公司，A、B均以固定资产（房屋建筑物、机械设备、网络软件）和无形资产（土地使用权）出资。 2003 年 10 月，根据评估报告评估增值确认注册资本 480 万，注册资本增至 1480 万，同时A、B公司各转让20%股权给C公司。同日，三方签订经营合资协议，重新建立账簿。D公司确认实收资本 1480 万，固定资产以账面价值入账，网络软件、土地使用权以评估值入账，并将实收资本与资产入账价值的差异确认为无形资产——商誉。 问题 1 ：根据评估报告增值确认注册资本是否合理？
问题 2 ：实收资本与资产入账价值差异是否理解成出资不实？确认为商誉是否合理？

回答人：chenyiwei
1 、根据历史成本原则，除了会计准则明确规定可以公允价值进行后续计量的资产、负债以外，其他资产和负债在持续经营前提下不得改变其历史成本基础。所以 2003 年 10 月的评估调账和增加实收资本是不合规的，应当作为重大前期差错予以更正，并撤销当初的工商变更登记。 2 、自创商誉不得确认入账。

提问人：一颗土豆球 时间：2018-07-02 18:27:08
陈版，对于问题 1 还有个疑问： 根据《企业会计准则讲解 2010 》第七章“无形资产”（原书第 104 页）中“投资者投入的无形资产的成本，应当按照投资合同或协议约定的价值确定，在投资合同或协议约定价值不公允的情况下,应按无形资产的公允价值入账”的规定，对于股东投入的无形资产应按照评估值入账。另外，依据工商部门验资的需要也应如此处理。 如果母公司投入的是一批资产，而且这批资产构成业务的话，则子公司理论上需要参照同一控制下企业合并进行会计处理。但如果在现实中这样处理，在存在评估增值的情况下，如果按照评估值确定子公司注册资本和实收资本的增加额，则很有可能导致在会计上子公司资本公积为负数，存在出资不实的疑虑，故一般在子公司单体报表层面还是应该按照评估值入账。 这样是否可以理解成可以按照评估值入账？

回答人：chenyiwei
仅在按账面值入账会导致子公司个别报表层面资本公积为负数的情况下，才可以这样处理。一般原则还是账面价值入账。而且该子公司的合并报表层面还是要恢复账面价值的。